Inventaris van het archief van de Stadhouderlijke Secretarie, (c.1600) 1747-1795
Nationaal Archief, Den Haag
- Stukken afkomstig van stadhouders betreffende de periode vóór 1747, 5
  - Stukken betreffende afzonderlijke gewesten, 5.2
    - Friesland, 5.2.5
      - Brief van rector-magnificus en senaat van de Universiteit van Franeker, vermoedelijk aan de curatoren van de Universtiteit betreffende de weigering van prof. Vriemoet zich aan de judicatuur an de Senaat te onderwerpen wegens zijn belediging van leden van de academische staf; met bijlagen., 1744; 1589; 1 omslag
      - Register van resoluties van de Staten van Friesland en deductie en memorie van Gedeputeerde Staten en het Hof van Friesland betreffende de geschillen tussen Hof en Gedeputeerde Staten over dejurisdictie, n.a.v. de zaak tegen de gewezen vaandrig Petraeus; met retroacta van 1647 - 1664., 1745; 1590; 1 deel
      - Rapport betreffende de "Mysteikerij" of "Quietisterij" in de Nederlandse kerken, met name in de Friese., Ongedateerd 18e eeuw; 1591; 1 stuk
    - Overijssel, 5.2.6
      - Inventaris van de stukken berustende ter griffie van de Staten en Gedeputeerde Staten van Overijssel te Kampen; met bijlage, afschrift., 1674; 1592; 1 katern
        Vgl. Archievenblad 1930/31 p. 156 vv.
      - Verbaal van de heren J. van der Tocht, P. Ockertsz en C. Hop, gecommitteerden van de stadhouder om de geschillen over de financiën in het gewest Overijssel te beslechten: met bijlagen betreffende de financiën in het genoemde gewest, afschriften., 1675; 1593; 1 omslag
      - Uiteenzetting van burgemeesters en gemeenslieden van de stad Enschede gericht aan de Staten van Overijssel betreffende het recht op vrije jacht van de magistraat, met retroacta van 1323 - 1659. Gedrukt., 1708; 1594; 1 band
    - Groningen, 5.2.7
      - Resolutie van de magistraat van Groningen betreffende het aanleggen van een lsuis in de dijk voor de Nieuwe Schans voor de uitwatering van de kerspels Beerta, Winschoten, Bellingwolde en Blijham., 1670; 1595; 1 stuk
      - Resoluties van de Staten van Groningen en Gedeputeerden tot de secrete en militaire zaken betreffende het verbod van de invoer van Schotse en Ierse haring en boter, van Franse wijnen en manufacturen uit vijandelijke landen., 1673; 1596; 1 omslag
      - Brieven van Atho Riemersma en Henric Picardi, vertegenwoordigers van de Ommelanden en Schato Cockinga en R. Clinge, vertegenwoordigers van de stad Groningen, aan de Staten-Generaal betreffende de geschillen tussen de stad en Ommelanden, afschriften., Maart 1676; 1597; 1 omslag
      - Resolutie van de Raad van State betreffende het vervoer van de aarde van de hoogten bij de stad Groningen., 1693; 1598; 1 stuk
      - Resolutie van de Staten van Groningen betreffende het rapport van Gecommiteerden tot de financiën over de bezwaren tegen de vermindering van de invoerrechten op rundvee door de Staten-Generaal., 1741; 1599; 1 stuk
      - Resolutie van Gedeputeerde Staten van Groningen houdende een verbod van de fabricatie van zadels voor de cavalerie ter repartitie van Groningen buiten de provincie., 1744; 1600; 1 stuk
    - Drente, 5.2.8
      - "Korte staat", begroting van de uitgaven van de provincie Drente voor het jaar 1744, overgegeven aan de Staten van Drente, afschrift., 1601; 1 stuk
  - Stukken betreffende koloniale zaken, 5.3
    - Stukken betreffende de VOC, 5.3.1
      - Bestuur in Europa, 5.3.1.1
        - Rapport betreffende het octrooi verleend door de Staten-Generaal aan de VOC in 1602 en de verlengingen van de jaren., 1602 -1727; 1602; 1 stuk
        - Recueil met uittreksels van brieven door de Heren Zeventien geschreven aan de Gouverneur-Generaal en raden., 1613 - 1739; 1603; 1 deel
        - Resolutie van de Staten van Holland betreffende de bloedverwantschap tussen de bewindhebbers van de VOC., 1669; 1604; 1 stuk
      - Bestuur buiten Europa, 5.3.1.2
        - Bestuur in het algemeen, 5.3.1.2.1
          - Brief van prins Maurits aan de sultan van Atjeh, meegegeven aan de vloot van de Verenigde Compagnie van Zeeland, uitgevaren in 1601 onder bevel van Gerard le Roy en Laurens Bicker., 11 december 1600; 1605; 1 stuk
            Door de sultan geretourneerd en van zijn zegel voorzien.
            Niet raadpleegbaar
          - Stukken betreffende de slechte toestand van de Compagnie van de hand van gouverneur-generaal G.W. van Imhoff e.a., 1741 - 1742; 1606; 1 pak
          - Recueil van diverse stukken betreffende bestuur en handel in Azië., 17e eeuw; 1607; 1 deel
            Voor de inhoud zie Bijlage I op blz. 254.
            - Beschriving van den teeld, oegst en drooging van het indigo-cruyd. Ongedateerd, 1
            - Beschrijving hoedanich den salpeter uyt de moederaerde geextraheert, gekoockt en geraffineert werd. Ongedateerd, 2
            - Tsamenstellingen ter ordre van d'.Ed. Heer Admiraal Rijcklof van Goens door het oppercoopman François de Haase, rakende de esqualificatie van d' munt op Ceylon. 1666, 3
            - Transport van 't Coromandele gouvernement. Ongedateerd, 4
            - Memorie voor d' Coopluyden in 't stellen van rapporten. 1661, 5
            - (no. 39) Seynbrief, naar welcke alle schepen indienst van de Vereenigde Oostindische Compagnie naar Oostindien varende en van daer kerende hun hebben te reguleren. Ongedateerd, 6
            - (no. 15) instructie voor den capiteyn Peter Wasch ende den Raet van de stat Negapatnam wearnaer hun tot nader ordre ende geduerende 't afwezen van d' Ed. Heer Pit sullen hebben t' reguleren. 1658, 7
            - Memoriael als in kracht van ordres gelaten aan de oppercoopman Pieter Smith ende vorder raadspersonen des kasteels Geldria tot Paliakatte door den gouverneur Antonio Pavilioen. 1670, 8
            - Instructie door den oppercoopman Pieter Sterthenius aan den coopman Sinjeur Ottho Houchgeest verleendt. 1649, 9
            - Instructie voor d' heer Rijklof van Goens raeckende Ceylon, Mallebaer en Madur. 1664, 10
            - (no. 6) instructie voor den commanderende schipper Symon Cornelisz. van der Meer. Ongedateerd, 11
            - Uitlegging en verklaring als verweering wegens de commissie aen den coopman Pieter van de Broecke verleent om 't schip van d' Engelsche ter rhede Masulipatnam te vermeesteren. 1667, 12
            - Instructie voor d' Ed. Jan van der Laen gaande van Jaffenapatnam als commandeur voor d' besettingh van Negapatnam. 1658, 13
            - Geschrift in manier van rapport door den oppercoopman Pieter de Lange en coopman François Thivert aan de Ed. H. Laurens Pit, ordinair raad in India en gouverneur de Custe Choromandel op haerluyden wederkeeren van de gedane visite ter comptoiren Tegenepatnam en Sadraspatnam. 1663, 14
              Zie p. 2.
            - Vertoogh en versouck ter vergaderinge van d' Ed. Heere gouverneur generaal Joan Maetsuycker en d' EE Raden van India ingedient door d' Ed. Mattheus van der Brouck; ordinaris lit van 't voors. Collegie ende jongst directeur over 's Compagnies ommeslagh in 't Rijk van Bengale. 1664, 15
            - (no. 16) Memorie omme tot narechtinge te dienen voor de Ed. Hr. Cornelis Speelman, vervangend gouverneur van de Gouverneur Laurens Pit. 1663, 16
            - Aparte memorie voor Sns. Dirck de Hart en Jacob en de Dussel.1665, 17
            - Aen den Wel. Edle Heer Joan Maetsuycker, gouverneur generl. en de E.E. Heeren Raaden van Nederlandse India., 18
            - (no. 26) instructie voor de opperhoofden ende de raet der stadt Cochin. 1663, 19
            - (no. 27) contact, alliantie ende confederatie tusschen de Ed. Compagnie der Vereenigde Nederlanden in Orienten, den koningh van Cochin en ragia van Porka beslooten. 1663, 20
            - Contact ende eeuwigh verbondt tusschen de vereenigde Nederlantse oostindische compagnie bij den Hollantsen admirael Rijckloff van Goens uyt den naem van Edele Heer gouverneur-generael en raden in India ter eene zijde ende den Coningh van Coutheim Moetadavier ende sijne princen ter ander sijden. Ongedateerd, 21
            - (no. 29) articulen van vrede en eeuwight verbondt beslooten, met den doorluchtigen prins Ramnesterry, neasten successeur des Coninckrijckx Cannanoor uyt de naem der gereerenden konings Koolatrij van de welcke zijn vorstelijke doorluchtigheid volmacht is ter eene zijde ende met de illustere Nederlandse Oostindische Compagnie ofte harentwegen uijt naem van de Edele Heer gouverneur-genereal Johan Maetsuijcker ende de ... ongedateerd, 22
            - (no. 31) rapport om aen d' Edle Heer Maijoors te doen. 1665, 23
            - (no. 31) instructie voor den stierman Thomas Fredericksz. Ende den corporaal Baey Sacx, gaende met de sloetp Narsapoor om tusschen Trangebane en Colchow te kruyssen. 1665, 24
            - (no. 32) Memorie waer naer de opperhoofden van de achten Achille, Ter Veer en Schelvis, hun sullen hebben te reguleren in 't overseijlen van Gamrom naar Gaels baey. 1663, 25
            - (no. 33) ordre voor de overheyt van 't jacht den Kabejouw vertreckende uyt dese rheede naar Galen op Ceylon. 1664, 26
            - (no. 39) ordre en memorie voor d'opperhoofden van 't jacht het raadhuijs van Amsterdam en de fluyt Cattenburgh vertreckende van het suyder eijnde deser kuste Choromandel over Ceylon naar Batavia. 1666, 27
        - Java, 5.3.1.2.2
          - Resolutie van de scheepsraad van het compagniesschip "De Zalm" betreffende de terugkeer naar Batavia in verband met de ongunstige weersgesteldheid., 9 oktober 1649; 1608; 1 stuk
          - Brief van Andries Schellingwou, predikant te Batavia, en zijn vrouw aan de predikant Willem Couper te Londen betreffende de strijd tegen de Portugezen., 1659; 1609; 1 stuk
            In dorso lijst van instruties en reglementen ongedateerd, 17e eeuw.
        - Voor-Indië en Ceylon, 5.3.1.2.3
          - Instructie van gouverneurs en raden voor Bernard Phoonsen als commissaris naar de kust van Coromandel, Zijn memorie als zodanig aan Johannes van Steelant, gouverneur van Coromandel; En memorie van Dirk Comans aan de gourverneur Van Steelant; Alsmede instructie en eed voor de fiscaals in Indië van Heren XVII, afschriften.; 1703; 1705; 1688, 1689; 1610; 1 band
          - Instructie van Hendrik Adriaen van Reede tot Drakensteyn, heer van Mijdrecht, commissaris van Heren XVII naar de kust van Coromandel, voor gouverneur en raad van Coromandel, afschrift., 1689; 1611; 1 deel
          - Rapport van Johannes van Steelant, opperhoofd van Noord-Coromandel, aan Dirk Comans, gouverneur van de kust van Coromandel, van zijn bezoek aan de comptoiren Palicat en Daatcheron: met bijlagen. Afschriften., 1703; 1612; 1 deel
        - De Kaapkolonie, 5.3.1.2.4
          - Rapport van Johannes van Steelant van zijn verrchtingen als opperbevelhebber van de retourvloot en als commissaris aan de Kaap de Goede Hoop en van de toestand van Indië met lijst van de bijlagen., 1713; 1613; 1 deel
    - Stukken betreffende de WIC, 5.3.2
      - Rantsoenbrief van de Heren XIV voor de schippers van de WIC, afschrift., 1665; 1614; 1 stuk
      - Octrooi verleend aan de West-Indische Compagnie door de Staten-Generaal; met verlenging, gedrukt., 1674, 1700, 1701; 1615; 1 band
      - Oprichtingsovereenkomst van de Societeit van Suriname tussen de drie leden, n.l. de stad Amsterdam, Cornelis van Aerssen, heer van Sommelsdijck, en de West-Indische Compagnie, gedrukt., 1683; 1616; 1 stuk
      - Rapport betreffende maatregelen door de Staten-Generaal te nemen tot instandhouding en verbetering van de West-Indische Compagnie, afschrift., Ongedateerd ongeveer 1700; 1617; 1 stuk
      - Resoluties van bewindhebbers van de WIC ter kamer Amsterdam betreffende de aanstelling van mr. Richard Karsseboom tot advocaat van de West-Indische Compagnie., 1733; 1618; 1 stuk
      - Nader reglement op de vaart op de kust van Afrika voor de onderdanen van de Verenigde Nederlanden vastgesteld door de Staten-Generaal. Gedrukt., 1734; 1619; 1 katern
- Series resoluties en bijlagen betreffende het bestuur van de generaliteit van de provincies en van de VOC, 6
  - Registers van resoluties van de Staten-Generaal, 1672 - 1702; 1620 - 1663; 38 delen
    - 1672 maart - juli, 1620
    - 1672 augustus - december, 1621
    - 1673 januari - juni, 1622
    - 1673 juli - december, 1623
    - 1674 januari - juni, 1624
    - 1674 juli - december, 1625
    - 1675 januari - juni, 1626
    - 1675 juli - december, 1627
    - 1676 januari - juni, 1628
    - 1676 juli - december, 1629
    - 1677 januari - juni, 1630
    - 1677 juli - december, 1631
    - 1678 januari - juni, 1632
    - 1678 juli - december, 1633
    - 1679, 1634
    - 1680 januari - juni, 1635
    - 1680 juli - december, 1636
    - 1681 januari - juni, 1637
    - 1681 juli - december, 1638
    - 1682 januari - juni, 1639
    - 1682 juli - december, 1640
      Ontbreekt. De inv.nrs. 1641-1646 bestaan niet.
    - 1683 januari - juni, 1647
    - 1683 juli - december, 1648
    - 1684 januari - juni, 1649
    - 1684 juli - december, 1650
    - 1685 januari - juni, 1651
    - 1685 juli - december, 1652
    - 1686 januari - juni, 1653
    - 1686 juli - december, 1654
    - 1691, 1655
    - 1692, 1656
    - 1693, 1657
    - 1694 - 1696, 1658
    - 1697, 1659
    - 1698, 1660
    - 1699, 1661
    - 1700, 1662
    - 1701, 1 - 8 januari 1702, 1663
  - "Korte notulen", agenda's van de vergaderingen van de Staten-Generaal en haar besognes, met aantekening van de besluiten op de verschillende punten genomen van de hand van de griffier., 1771-1794; 1664 - 1672; 7 omslagen
    Onvolledig.
    - 1771 september, 1664
    - 1780 april, 1794 april t/m november, 1665
    - ---, 1666
    - 1785 juli t/m september, 1667
    - 1786 januari, april t/m december, 1668
    - 1787 januari, september, 1669
    - ---, 1670
    - 1788 januari t/m september, 1792 juli t/m oktober, 1793 januari t/m september, 1794 april t/m mei, 1671
    - 1790 mei t/m oktober, 1791 mei t/m november, 1792 t/m oktober, 1793 maart t/m april, 1794 juli, 1672
  - Extra-ordinaris resoluties van de Staten-Generaal en ingekomen en uitgaande brieven van de extraordinaris ("Groote") vergadering van de Staten-Generaal in de jaren 1716 - 1717. Afschriften grotendeels gedrukt; met kanttekeningen in handschrift., 1716 - 1721; 1673; 1 band
  - Register van de verhandelingen van de Grote Vergadering van de Staten-Generaal gehouden te 's-Gravenhage., 18 januari tot 21 augustus 1651; 1674; 1 deel
  - Resoluties van de Staten-Generaal betreffende buitenlandse zaken; met bijlagen., 1760 - 1770; 1675 - 1681; 7 omslagen
    - 1760, 1675
    - 1760 maart - juli, 1676
    - 1761 maart - december, 1677
    - 1763 mei - december, 1678
    - 1764 januari - december, 1679
    - 1765 januari - december, 1680
    - 1769 januari - december en januari 1770, 1681
  - Resoluties van de Staten-Generaal betreffende de VOC, 1621 - 1623. Afschriften., 18e eeuw; 1682 - 1684; 3 delen
    - 1621, 1682
    - 1622, 1683
    - 1623, 1684
  - Verzamelingen van secrete resoluties van de Staten-Generaal en van de staten van de provincies met bijlagen betreffende buitenlandse zaken, diplomatieke vertegenwoordiging, militaire en ander landszaken., 1746 - 1788; 1685 - 1707; 22 banden, 1 omslag
    - 1746 maart - december, 1685
    - 1747 mei - juli, 1686
    - 1747 augustus - december, 1687
    - 1748 januari - april, 1688
    - 1748 mei - augustus, 1689
    - 1748 september - december, 1690
    - 1748, 1691
    - 1749 januari - april, 1692
    - 1749 mei - augustus, 1693
    - 1749 september - december, 1694
    - 1749, 1695
    - 1750 januari - juni, 1696
    - 1750 juli - december, 1697
    - 1750, 1698
    - 1751 - 1754, 1699
    - 1751, 1700
    - 1752, 1701
    - 1753, 1702
    - 1754, 1703
    - 1755, 1704
    - 1756 en 1757, 1705
    - 1758, 1706
    - 1787 en 1788, 1707; 1 omslag
  - Repertorium op resoluties van de Staten-Generaal over verschillende zaken; met alfabetische trefwoordenindex., 1750 - (1772); 1708; 1 deel
  - Repetorium op de resoluties van de Staten-Generaal, de Raad van State den de Staten van Holland over "Bijzonder saeken"; met alfabetische trefwoordenindex over de 16e, 17e en eerste helft van de 18e eeuw., Ongedateerd, ongeveer 1760; 1709; 1 deel
  - "Korte notulen", agenda's van de vergadering van de Raad van State met aantekeningen van de besluiten genomen op de verschillende punten., 28 april 1775 - 7 augustus 1783; 1710; 1 pak
  - Ordinaris en extraordinaris staten van oorlog te land, afschriften., 1692 - 1702; 1711 - 1727; 14 delen
    - 1692 ordinaris, 1711
    - 1692 extraordinaris, 1712
    - 1694 extraordinaris, 1713
    - ---, 1714
    - 1695 ordinaris, 1715
    - 1695 extraordinaris, 1716
    - 1696 ordinaris, 1717
    - 1697 ordinaris, 1718
    - 1697 extraordinaris, 1719
    - 1698 ordinaris, 1720
    - 1699 ordinaris, 1721
    - 1700 ordinaris, 1722
    - 1701 1e ordinaris, 1723
    - 1701 2e ordinaris, 1724
    - 1701 3e extraordinaris, 1725
    - ---, 1726
    - 1702 ordinaris, 1727
  - Staten van oorlog over de jaren 1621 - 1753, Met aanvullingen van; En alfabetisch repertorium van; ongeveer 1748 en 1753; 1754 - 1771; 1700 - 1741; 1728; 1 deel
  - Ordinaris en extraordinaris staten van oorlog te land, afschriften, deels gedrukt., 1748 - 1794; 1729 - 1784; 53 delen
    - 1748, 1729
    - 1750, 1730
    - 1751, 1731
    - 1752, 1732
    - 1753, 1733
    - 1754, 1734
    - 1755, 1735
    - 1756, 1736
    - 1757, 1737
    - 1758, 1738
    - 1759, 1739
    - Gedrukt 1760, 1740
    - Gedrukt1760, 1741
    - Gedrukt1760, 1742
    - Gedrukt1760, 1743
    - 1761, 1744
    - 1762, 1745
    - 1763, 1746
    - 1764, 1747
    - 1765, 1748
    - 1766, 1749
    - 1767, 1750
    - 1767, 1751
    - 1768, 1752
    - 1769, 1753
    - Gedrukt1771, 1754
    - 1772, 1755
    - Gedrukt1772, 1756
    - 1772, 1757
    - 1773, 1758
    - 1774, 1759
    - 1776, 1760
    - Gedrukt1776, 1761
    - 1777, 1762
    - 1778, 1763
    - 1779, 1764
    - 1780, 1765
    - 1781, 1766
    - 1781, 1767
    - 1782, 1768
    - 1783, 1769
    - 1783, 1770
    - Gedrukt1784, 1771
    - 1785, 1772
    - ---, 1773
    - ---, 1774
    - 1785, 1775
    - 1785, 1776
    - 1785, 1777
    - 1785, 1778
    - ---, 1779
    - Gedrukt1793, 1780
    - Gedrukt1793, 1781
    - Gedrukt1794, 1782
    - Gedrukt1794, 1783
    - Gedrukt1794, 1784
  - Ordinaris en extraordinaris staten van oorlog te land in tabelvorm., 1742, 1742, 1748, 1750 - 1770, 1780, 1781; 1785
  - Generale petities met bijlagen, afschriften., 1726 - 1785; 1786 - 1788; 3 pakken
    - 1786 t/m 1754, 1786
    - 1755 t/m 1764, 1787
    - 1765 t/m 1783, 1788
  - ---, 1789
  - ---, 1790
  - ---, 1791
  - Diplomatieke nouvelles, grotendeels gedrukt, 1692 - 1795; 1792 - 1820; 28 pakken
    - 1692 - 1746, 1792
    - 1726 januari - december, 1793
    - 1726 december - 1727 januari, 1794
    - 1747 oktober - 1748 december, 1761 maart - 1762 juli, 1764 mei - december, 1795
    - 1757 september - 1761 december, 1796
    - ------, 1797
    - 1750 januari - december, 1798
    - 1759 juli - november, 1799
    - 1760 januari - december, 1800
    - 1761 september - december, 1801
    - 1762 februari - november, 1802
    - 1762 december - 1763 december, 1803
    - 1785 maart - december, 1804
    - 1784 juli - september, 1805
    - 1785 december - 1787 januari, 1806
    - 1786 december - 1787 december, 1807
    - 1787 november - 1788 december, 1808
    - 1788 december - 1789 mei, 1809
    - 1789 november - 1790 december, 1810
    - 1790 december - 1791 juni, 1811
    - 1791 juni - 1791 december, 1812
    - 1791 december - 1792 juni, 1813
    - 1792 juni - 1792 december, 1814
    - 1792 december - 1793 juni, 1815
    - 1793 december - 1794 juni, 1816
    - 1793 december - 1794 juni, 1817
    - 1794 april - 1794 december, 1818
    - 1795 januari, 1819
    - 1795 mei - december, 1820
  - Resoluties van de Staten van Holland betreffende verschillende onderwerpen, gedrukt., 1748 - 1794; 1822 - 1832; 6 pakken, 5 omslagen
    - 1732 - 1757, 1822; 1 omslag
    - 1748 - 1749, 1823
    - 1751 - 1753, 1824
    - 1757, 1825
    - 1758 - 1759, 1826
    - 1765 - 1783, 1827; 1 omslag
    - 1775 - 1790, 1828; 1 omslag
    - 1784 januari - juli, 1829
    - 1784 augustus - december, 1830
    - 1785, 1831; 1 omslag
    - 1793 - 1794, 1832; 1 omslag
  - "Korte notulen" agenda's van de vergaderingen van de Staten van Holland en de gecommitteerde Raden van het Zuiderkwartier; met korte aantekeningen van de genomen besluiten., 1775 - 1794; 1833 - 1836; 3 pakken
    - 1775 - 1778, 1833
    - 1779 - 1784, 1834
    - 1783 - 1785, 1835I
    - 1784 - 1785, 1835II
    - 1785 - 1787, 1836I
    - 1792 - 1794, 1836II
  - Recueil van resoluties van de Staten van Holland met het eerste deel van de index daarop over de jaren 1524 - 1643., Ongedateerd 2e helft 18e eeuw; 1837 - 1838; 2 delen
    - Recueil, 1837
    - Index, 1838
      Cf. Archief van de Staten van Holland nr. 1209 Gedeeltelijk (1209 - 1211: minuut-index op de resoluties van de Staten van Holland 1524 - 1712, 3 delen.
  - Alfabetische index op resoluties van de Staten van Holland over de jaren 1570 - 1761., Ongedateerd ongeveer 1761; 1839 - 1840; 2 pakken
    - A - E1570 - 1759, 1839I
    - E - L1585 - 1759, 1839II
    - ---, 1840
  - Alfabetische index op enige resoluties van de Staten van Holland betreffende verschillende zaken., 1756, 1757, 1758; 1841; 1 lias
  - Agenda's ("Punten van beschrijving") van de Friese landdagen, door Gedeputeerde Staten voorgedragen van de Staten, met in margine de adviezen van de verschillende kwartieren; met bijlagen., 1713 - 1785 en ongedateerd; 1842 - 1858; 16 omslagen
    onvolledig
    - 1713, 1842
    - 1755, 1843
    - 1759, 1844
    - Afschriften. 1759 - 1763, 1845
    - 1760, 1846
    - 1761, 1847
    - 1762, 1848
    - 1764, 1849
    - 1764, 1850
    - 1765, 1851
    - ---, 1852
    - 1770, 1853
    - 1779, 1854
    - 1784, 1855
    - 1785, 1856
    - Ongedateerd, 1857
    - Ongedateerd, 1858
  - Alfabetische index op de resoluties van Gedeputeerde Staten van Friesland over de jaren 1600 - 1759 vervaardighd door Gisbertus Nauta., Ongedateerd ongeveer 1760; 1859 - 1860; 2 delen
    - Letters A t/m K1882, 1859
    - Letters L t/m Z1883, 1860
  - Resoluties van de vergaderingen van Heren XVII, 1785, 1788 - 1791, 1794; 1861 - 1871; 11 pakken
    - 1785 juni - juli, 1861
    - 1788 november - 1789 januari, 1862
    - 1789 april, 1863
    - 1789 oktober - december, 1864
    - 1790 april - mei, 1865
    - 1790 november - 1791 januari, 1866
    - 1791 maart, 1867
    - 1791 april - mei, 1868
    - 1793 augustus, 1869
    - 1794 maart - mei, juli, september - oktober, 1870
    - 1794 maart - mei, juli, september - oktober, december, 1871
  - Generale en andere missiven van Gouverneur-Generaal en Raden van Indië aan de Heren XVII, afschriften., 1774 - 1794; 1872 - 1894; 22 pakken, 1 omslag
    - 1774, 1872
    - 1775 - 1792, 1873
    - 1775, 1874
    - 1775, 1875
    - 1776, 1876
    - 1776, 1877
    - 1777, 1878
    - 1779, 1879
    - 1780, 1880
    - 1784, 1881
    - 1785, 1882
    - 1785, 1883
    - 1786, 1884
    - 1787, 1885
    - 1787, 1886
    - 1789, december 1e deel, 1887
    - 1789, december 2e deel, 1888
    - 1790, 1889
    - 1790, december 1e en 2e deel, 1890
    - I1792, 1891
    - II1792, 1892
    - 1793, 1893
    - 1794, 1894; 1 omslag
  - Register van de marginalen op de generale missiven van Gouverneur-Generaal en Raden aan Heren XVII., 1775 - 1780, 1782 - 1787, 1789, 1790; 1895; 1 pak
  - Korte inhoudsopgave van de generale missiven van Gouverneur-Generaal en Raden van Indië aan Heren XVII., Oktober of november 1775 - 1780, 1782, 1783, 1785 - 1787; 1896; 1 omslag
- Gedeputeerde archieven, 7
  - Archief van het garnizoen van Namen, a
    - Stukken betreffende militaire rechtspraak in Namen, deels afschriften., 1725 - 1759; 1897; 1 omslag